臺灣彰化地方法院民事判決　　　九十四年度簡上字第五０號
　　上　訴　人　甲○○
　　　　　　　　　　　　　　之.
　　被上訴人　　第一商業銀行股份有限公司
　　法定代理人　丁○○
　　訴訟代理人　丙○○
上列當事人間請求清償借款事件，上訴人不服中華民國九十四年
三月十日本院員林簡易庭所為之第一審判決 (九十四年度員簡字
第一二號)，提起上訴，本院於九十四年七月十二日言詞辯論終
結，判決如左：
    主      文
上訴駁回。
第二審訴訟費用由上訴人負擔。
    事實及理由
一、本件被上訴人起訴主張：（一）有興成企業有限公司於民國
    （下同）九十二年十二月三十日邀同陳冠州及上訴人甲○○
    為連帶保證人，向被上訴人借款二筆各新台幣（下同）二十
    二萬元、二十七萬元，共四十九萬元，約定借款期限均為一
    年，應按月支付利息，利息則各按年息百分之六．一五、四
    ．三三計算，逾期清償時，另應加給逾期六個月內部分，按
    各該借款利率百分之十；逾六個月部分，按各該借款利率百
    分之二十計算之違約金，且未依約清償利息或本金時即喪失
    期限利益，債務視為全部到期，詎有興成企業有限公司自九
    十三年六月三十日起不為繳付利息，迭經催討，尚欠本金四
    十九萬元及利息、違約金，爰依消費借貸及連帶保證之法律
    關係求為命上訴人應與有興成企業有限公司、陳冠州連帶給
    付被上訴人四十九萬元，及其中二十二萬元、另二十七萬元
    均自九十三年六月三十日起至清償日止，各按年息百分之六
    ．一五、四．三三計算之利息，暨均自九十三年七月一日起
    至清償日止，六個月內者，各按前開借款利率百分之十；逾
    六個月者，按各該借款利率百分之二十計算之違約金之判決
    。（二）被上訴人於第二審補稱並未與上訴人另行約定撥款
    前須由上訴人出具授權書或須經其同意。上訴人簽署保證書
    即須對借款人在借款額度內之借款負擔保責任。（三）借據
    、約定書、保證書並非同一日提出於被上訴人，其中約定書
    及保證書係先提出予被上訴人，至於借據則係由借款人有興
    成企業有限公司之法定代理人陳冠州拿到銀行，提出時，已
    填載借款金額及日期等語。
二、上訴人則以：上訴人知道有興成企業有限公司要向被上訴人
    借款，亦知道伊係擔任保證人，被上訴人提出之借據二紙及
    保證書上上訴人之簽名、印文固屬真正，然當初因被上訴人
    公司之承辦人乙○○先生聲稱，有興成企業有限公司與陳冠
    州僅借一筆款項，且於支借時，定會先照會上訴人，上訴人
    未正式簽授權書，不可能有任何債務產生等語，上訴人亦表
    明彼等借款不可超過十五萬元或二十萬元，乙○○並允諾上
    開借據之金額及日期欄位均空白，俟其呈報總行核准後，再
    通知上訴人前來簽署日期及金額始生效，惟上訴人迄未獲得
    通知借款支借款項之事，且被上訴人提出之保證書上日期章
    戳為九十二年十二月廿六日，但借據上記載日期分別為九十
    二年十二月三十日、九十二年十二月三十一日，惟上訴人係
    於九十二年十二月中旬前即至被上訴人之溪湖分行簽署借據
    、保證書及約定書，該日期與上述各項證據文件之對保日期
    無一相符；再者，二紙借據之左下均為同一資料，但為何借
    款之額度不一，且被上訴人提出之約定書上並無上訴人之簽
    署，亦無借款金額之標示，以上均有可疑等語資為抗辯。
三、原審法院為被上訴人全部勝訴之判決，並依職權宣告假執行
    ，上訴人提起上訴聲明原審判決廢棄，被上訴人在第一審之
    訴及執行之聲請均駁回，第一、二審訴訟費用均由被上訴人
    負擔。被上訴人則聲明駁回上訴人之上訴（原審另二名被告
    有興成企業有限公司、陳冠州敗訴部份，未據提起上訴，此
    部份已確定）。
四、被上訴人主張上揭事實，已據提出內容相符之借據二紙、約
    定書、保證書、帳戶詳細資料二件、放款貸放傳票及轉帳收
    入傳票各二件為證，上訴人亦自認上揭二紙借據、保證書內
    其簽名、印文均屬真正，亦不爭執其餘證物形式上之真正，
    其雖抗辯已與被上訴人另行約定若被上訴人撥款予借款人有
    興成企業有限公司前，應先通知上訴人，或由上訴人出具授
    權書等語，惟經被上訴人否認，並據證人乙○○到庭結證未
    有此事，況依上訴人所不爭執之保證書內容所示，上訴人的
    確同意與陳冠州連帶保證借款人有興成企業有限公司對被上
    訴人所負之一切債務，以本金一百萬元為限額，則上訴人上
    開辯詞自不足採。上訴人復另辯稱其於借據簽名時，金額及
    日期欄均空白，且被上訴人提出之借據、保證書及約定書，
    其上記載之日期與上訴人對保日期無一相符等語，惟據證人
    乙○○即系爭借款事件之承辦人於本院準備程序中證稱：上
    訴人在保證書上簽名時，保證書　之內容即已填載完成，且
    已知悉擔保之額度為一百萬元，對保時只有寫約定書、保證
    書、印鑑卡，借據並不是一起寫的，借據是借款人要借錢時
    才帶過來，上面已經填好借款金額及完成簽名蓋章，我們核
    對印鑑卡是否相符，並填寫利率及借款期間，上訴人僅有來
    辦對保而已，我也不知道他們要借多少錢，故未向上訴人說
    借款人只借一筆款項，上訴人並未言明借款人借款額度不可
    超過十五萬元或二十萬元，況且上訴人簽保證書擔保之額度
    為一百萬元等語明確（詳本院九十四年五月廿五日準備程序
    筆錄），上訴人復無舉證證明其於借據簽名時，金額及日期
    均屬空白，是其此部分抗辯亦無足採。復查卷附被上訴人提
    出之約定書，核其內容乃有興成企業有限公司與被上訴人間
    就有關債務履行相關事項之約定，僅有興成企業有限公司在
    被上訴人提供之約定書上簽名、用印，上訴人先則陳稱有至
    銀行在約定書上簽名，固為無稽，嗣後復指摘約定書上並無
    其本人簽署，亦無借款金額之標示，顯有可疑云云，亦屬無
    據。從而被上訴人依據連帶保證法律關係訴請上訴人與有興
    成企業有限公司、陳冠州應連帶給付上開四十九萬元、利息
    及違約金，洵屬有據，應予准許。原審判決基於同一法律上
    之理由，為被上訴人勝訴之判決，並依職權為假執行之宣告
    ，尚稱妥適。上訴意旨指摘原判決為不當，求予廢棄改判，
    即無理由，應由本院駁回上訴人之上訴。
四、結論：本件上訴人之上訴為無理由，並依民事訴訟法第四百
    三十六條之一第三項、第四百四十九條第一項、第七十八條
    ，判決如主文。
中      華      民      國    九十四  年  七  月十五  日
                              民事第一庭
                                  審判長法  官  羅培昌
                                        法  官  吳俊螢
                                        法  官  簡燕子
右為正本係照原本作成。
不得上訴。
中      華      民      國    九十四  年  七  月十九  日
                                        書記官  張清秀
